# 求助陈版主及各位老师，设备置换的相关会计处理

提问人：szg290 时间：2021-09-12 23:33:08
我公司（甲方）与乙公司签订设备置换协议，置换内容为：乙方在甲方支付本合同费用的前提下，向甲方提供 20 台全新 56 寸显示器。同时回收 20台 45 寸显示器。完成更换后， 20 台全新 86 寸显示器归甲方所有； 20 台 84 寸显示器归乙方所有。置换费用： 1 、乙方向我司提供本次换机的技术服务（安装调试费等），我司向其支付技术服务费 2 、由丙方提供新旧设备运输、搬运费等。
本次置换出的设备，我司已使用 4 年。我司收到的发票为技术服务费发票及运费发票。
乙方为我司 45 寸显示器的供应商，因设备超过保修期且设备配件缺货，经与对方私下协商，促成本次置换。该原因未体现在合同内。
请问对于该项业务该如何进行账务处理呢？
是否适用非货币性资产交换，是否具有商业实质？

回答人：chenyiwei
该交易可参照非货币性资产交换处理（虽然其中涉及的货币补价可能超过交易总值的25%）。一般可以理解为按公允价值（二手货的交易价格）处置旧设备，确认资产处置损益；然后购入新设备，新设备的入账价值为旧设备的公允价值与货币补价之和，也包括新设备的安装费等必要支出在内。
如果能够合理确定换出旧设备在周边二手市场上的交易价格的，则新设备的入账价值为旧设备的公允价值与货币补价之和；如果新设备在市场上的销售价格更可靠确定的，则视同旧设备的处置价款等于新设备市场价减去货币补价的差额。